DIEGO ARTILES

DESARROLLADOR FRONTEND

Soy desarrollador frontend con más de 5 años de experiencia aproximadamente, a lo largo de mi carrera he trabajado con distintas tecnologías tales como **Angular**, **React**, **Vue** y **Svelte** siendo estas dos últimas las más recientes, sin embargo, también he trabajado en backend con **NestJS** (**NodeJS**), tecnología que estoy usando para mi blog en dartiles.dev. También he participado en el desarrollo móvil con **Ionic** y **React Native**.

EXPERIENCIA LABORAL

Desde el 2015/2016 estuve trabajando y aprendiendo por mi cuenta de manera autodidacta, comencé trabajando con AngularJS y jQuery gracias a esto pude conseguir la experiencia necesaria para mi primer empleo.



FRONTEND DEVELOPER

Coco / 2021 - Presente

Aquí estoy participando en el desarrollo de una tienda virtual, la cual está construida en Nuxt (Vue), junto a otra aplicación que está construida en React.



FRONTEND DEVELOPER

Santander Tecnología / 2019 - 2021

Continué trabajando con Angular 5 en un proyecto bancario para un call center, posteriormente participé en la unificación del chat de Santander el cual a nivel de Frontend fue realizado en React. Aquí aprendí el concepto de microfrontend y sus principales beneficios.



FRONTEND DEVELOPER

Workana / 2019 - Presente

Gracias a esta plataforma, empece a trabajar con aplicaciones móviles y reforzar mis conocimientos con lonic, tuve la oportunidad de trabajar con una aplicación similar a Uber, luego posteriormente trabajé con React Native con otro cliente.



FRONTEND DEVELOPER

Lagash / 2018 - 2019

De haber hecho un E-learning y una app de telecomunicaciones, llego al lado bancario en el que continué enfrentandome a retos interesante, esta vez con Angular 5.



FRONTEND DEVELOPER

Kinetics Solutions / 2017 - 2018

Compañía socia de la anterior, me enfrenté a mi primer reto como desarrollador, al participar en una aplicación de E-learning y otra aplicación de Telecomunicaciones.



FRONTEND DEVELOPER

Grupo Nepuntobiz / 2017 - 2018

Aquí fue donde reforce mis conocimientos con AngularJS la versión de ese entonces, y aprendi un poco de la versión 2. Desarrollamos aplicaciones interesantes con esta tecnología.

EDUCACIÓN

Platzi / 2017 - Presente

Platzi una estupenda plataforma de educación online, es una de mis principales herramientas de aprendizaje hoy en día.

Universidad de Carabobo / 2015 - 2017

En esta maravillosa casa de estudio estuve cursando la carrera de computista, la cual no pude completar por la situación que atravesaba Venezuela

HABILIDADES

Javascript













SOBREMI

Me considero una persona muy proactiva, siempre busco innovar y mejorar tanto a nivel técnico como a nivel de experiencia las aplicaciones en las que trabajo.

Soy amante del código limpio y las buenas prácticas.

Además de la programación, me llevo bien con la edición de videos, me gusta tomar buenas fotos, así como también viajar, conocer nuevos lugares y diversas culturas.

LOGROS Y HABILIDADES

El mejor logro alcanzado para mi, es entrar en el mundo de la programación de manera autodidacta y lo que me permitió esto fue precisamente la creatividad y la ansiedad por crear nuevas cosas, por eso me defino como:

- Creativo
- Autodidacta
- Proactivo
- Ambicioso por el aprendizaje

CONTACTO

github.com/dartilesm

in linkedin.com/in/dartiles/

diego@dartiles.dev

Buenos Aires, Argentina

¿Quieres saber más de mi? Te invito a visitar mi web: dartiles.me